臺灣高等法院刑事判決
108年度上訴字第3844號
上  訴  人
即  被  告  陳偉婷




上列上訴人因詐欺等案件，不服臺灣桃園地方法院108年度訴緝
字第3號，中華民國108年9月3日第一審判決（起訴案號：臺灣桃
園地方檢察署104年度偵字第22070號），提起上訴，本院判決如
下：
    主  文
上訴駁回。
    事  實
一、陳偉婷與張勝凱（所犯行使偽造公文書等犯行，業經本院以
    107年度上訴字第876號判決判處有期徒刑4月、1年4月、7月
    、3年3月，並就其中不得易科罰金之刑定應執行有期徒刑4
    年8月，上訴後經最高法院駁回上訴確定）於民國101年、10
    2年間係男女朋友，並共同經營址設臺北市○○區○○○路0段000
    號3樓之宏安行銷顧問有限公司（下稱宏安公司）。其等自
    得悉傅丞德、何麗雪均有投資生前契約及靈骨塔位，李開懷
    則繼承其父所投資生前契約及靈骨塔位等訊息後，竟共同意
    圖為自己不法所有，並基於詐欺取財之犯意聯絡，而分別為
    下列犯行：
  ㈠於101 年12月間，推由陳偉婷致電傅丞德佯稱：「宏安公司
    可為其處理手頭持有之骨灰罐及生前契約，請至宏安公司詳
    談。」等語，嗣傅丞德依約於101年12月27日前往宏安公司
    ，再由張勝凱出面佯稱：「北部某市政府有遷葬無主墳需求
    ，需大量骨灰罐，請傅丞德另購買骨灰罐5個，加上原先已
    有之骨灰罐10個，再與張勝凱手中之骨灰罐，湊成30個，即
    可一併出賣予市政府並獲得利潤。」等語，致傅丞德誤信為
    真而陷於錯誤，遂於附表一所示時間，接續匯款共計新臺幣
    （下同）15萬元至張勝凱申用之中國信託銀行羅東分行0000
    000000000000號帳戶，並由張勝凱將款項提出後，交予陳偉
    婷，陳偉婷則以單價4000、5000元不等之價格，陸續向不知
    情之「皇龍國際禮儀有限公司」（下稱皇龍公司）負責人王
    敬民購入琉璃骨灰罐提貨單共計5張，由張勝凱交予傅丞德
    。嗣因無張勝凱所稱遷葬墳墓需求之事，傅丞德方知受騙。
  ㈡另行於102年1月間，推由張勝凱致電何麗雪佯稱：「可為其
    處理手頭持有之靈骨塔位，邀請其至宏安公司詳談。」等語
    ，嗣何麗雪依約前往宏安公司後，張勝凱再向何麗雪佯稱：
    「臺北市政府有遷葬無主墳計畫，預計有許多無主墳會遷至
    靈骨塔內，且會由臺北市政府出資為該等無主墳購買靈骨塔
    位，惟需先購置骨灰罐，日後骨灰罐連同靈骨塔位一起出售
    時，所購入之骨灰罐將可獲利。」等語，致何麗雪誤信為真
    而陷於錯誤，先於如附表二編號1 所示之時間，匯款9 萬元
    至張勝凱上開帳戶以購買骨灰罐，其後接續由陳偉婷致電何
    麗雪，佯稱：「其為臺北市政府職員，臺北市政府已將遷葬
    無主墳計畫交予張勝凱之公司，然何麗雪先前購買之骨灰罐
    數量不足，需加購骨灰罐。」等語，致何麗雪再於附表二編
    號2所示時間，匯款42萬元至張勝凱之上開帳戶，之後張勝
    凱、陳偉婷又接續致電何麗雪，佯以購買之骨灰罐不足，尚
    需更多骨灰罐，張勝凱之公司要將骨灰罐售出需繳納所得稅
    等理由，要求何麗雪繼續投入資金，致何麗雪陸續於附表二
    編號3至5所示之時間，匯款如附表二編號3至5所示款項至張
    勝凱、陳偉婷指定帳戶，共計匯款156萬1800元。並由張勝
    凱將款項提出後交付陳偉婷，由陳偉婷以單價4000、5000元
    不等之價格，陸續向王敬民購入琉璃骨灰罐提貨單共計15張
    ，並由張勝凱交予何麗雪，嗣因並無張勝凱、陳偉婷所稱之
    臺北市政府遷葬無主墳計畫，何麗雪方知受騙。
  ㈢另行於102年4 月間，推由張勝凱出面致電李開懷佯稱：「可
    為其處理手頭持有之骨灰罐，邀約見面詳談。」等語，李開
    懷即於102年4 月19日依約至桃園市北二高大溪交流道附近
    與張勝凱碰面，張勝凱遂向李開懷佯稱：「其為宏安公司業
    務員，臺北市政府正進行二重疏洪道遷葬工程，宏安公司有
    參與工程標案，得悉李開懷持有骨灰罐30個，因遷葬工程需
    採購大量骨灰罐，可購買骨灰罐出售，嗣後轉售予政府將可
    獲利。」等語，致李開懷誤以為真而陷於錯誤，先於桃園市
    大溪交流道附近之統一便利商店提領如附表三編號1 所示訂
    金3 萬元交付予張勝凱，後於同年5 月10日匯款如附表三編
    號2 所示67萬元至張勝凱上開帳戶，由張勝凱將款項全數提
    出，交予陳偉婷，並由陳偉婷以單價4000、5000元不等之價
    格，向皇龍公司購入琉璃骨灰罐提貨單20張後，經張勝凱轉
    交予李開懷。
  ㈣陳偉婷與張勝凱騙得李開懷錢財後，食髓知味，於102年1月
    間，另行基於詐欺取財、行使偽造公文書及私文書之犯意聯
    絡，推由張勝凱向李開懷佯稱：「臺北市政府挖出更多無主
    墳，骨灰罐需求增加，請李開懷加碼投資，每位客戶需再提
    供15個骨灰罐。」等語，致李開懷誤信為真而陷於錯誤，於
    102 年11月8 日匯款如附表四編號1 所示35萬元至張勝凱帳
    戶，並取得骨灰罐提貨單10張。其後陳偉婷又致電李開懷，
    接續向其佯稱：「其為臺北市殯葬管理處之陳小姐，殯葬管
    理處目前已在審核李開懷之塔位及生前契約產品，因管理處
    需要骨灰罐，要求李開懷把塔位換成骨灰罐。」等語，致李
    開懷因而上當，於附表四編號2 所示時間匯款54萬元至張勝
    凱帳戶以委託張勝凱處理，並取得皇龍公司之琉璃罐提貨單
    27張。之後張勝凱、陳偉婷又陸續致電李開懷，接續佯以：
    「工程挖出更多無主孤墳，需加量收購骨灰罐，並需再支付
    押金，如未能於約定時間補足需求之骨灰罐，必須支付違約
    金，因琉璃骨灰罐材質不佳，儲放有發霉之虞，必須換為材
    質較好之骨灰罐，要繼續投資必須將琉璃骨灰罐升級為玉石
    骨灰罐，升級需補差價稅額，若干客戶撤回資金需補足玉石
    骨灰罐。」等語，要求李開懷繼續投入資金，而為取信李開
    懷，推由陳偉婷於102 年12月12日至103 年1 月10日間某不
    詳時間，在不詳地點，製作其上有偽造「臺北市殯葬管理處
    關防」公印文之空白「臺北市殯葬管理處遷墓切結書」1 張
    後，再由張勝凱以收取押金資料名義將之交付李開懷而行使
    之，嗣李開懷填妥個人資料後，由張勝凱收回切結書；其後
    ，再接續推由陳偉婷於103 年11月至104 年3 月間某日，在
    不詳地點，偽刻「王敬民」之小章後，在王敬民所交付作為
    樣本之玉石骨灰罐提貨單50張上已印有「皇龍國際禮儀有限
    公司」大章旁，盜蓋偽刻「王敬民」之印章後，交付予李開
    懷，致李開懷陸續陷於錯誤，再匯款如附表四編號3 至16所
    示款項入張勝凱上開帳戶，以購買琉璃骨灰罐、玉石骨灰罐
    及支付張勝凱、陳偉婷所佯稱之稅金、押金、違約金等款項
    。有關匯入款項1268萬4000元，悉數由張勝凱提領，交予陳
    偉婷。嗣李開懷遲遲未能獲得利潤，又查知臺北市殯葬管理
    處並無陳小姐及遷葬工程需骨灰罐之事，始知受騙。
    嗣經李開懷向法務部調查局桃園市調查處（下稱桃園市調處
    ）提出告訴，桃園市調處於104 年7 月1 日，持法院核發之
    搜索票，前往宜蘭縣○○市○○路0 段000 號陳偉婷之居所
    及桃園市○○區○○路000 巷00號5 樓張勝凱之居所，執行
    搜索，於張勝凱之居所扣得空白臺北市殯葬管理處遷墓切結
    書1 張、皇龍公司委託保管契約書1 本、客戶名單資料2 本
    、仁安生命公司委託銷售合約書1 本、客戶資料成交表1 本
    、陳偉婷中國信託存摺2 本、骨灰罐提貨券（仝芯）11張、
    「提貨人」欄位為空白之琉璃骨灰罐提貨券（皇龍）64張、
    Apple 筆記型電腦1 台、未附SIM 卡之行動電話2 支等物，
    始查悉上情。
二、案經法務部調查局桃園市調查處移送臺灣桃園地方檢察署檢
    察官偵查起訴。
    理  由
壹、程序部分：
    本院認定事實所引用之下列其他證據資料（包含供述證據、
    文書證據等），並無證據證明係公務員違背法定程序所取得
    。又檢察官、被告陳偉婷於原審準備程序、審理時及本院審
    理時，及其辯護人於原審準備程序、審理時，對於原審及本
    院所提示之被告以外之人審判外之供述，包括供述證據、文
    書證據等證據，就證據能力均不爭執，且迄於言詞辯論終結
    前亦未聲明異議，亦無顯有不可信之情況與不得作為證據之
    情形，本院審酌上開證據資料作成時之情況，尚無違法不當
    及證明力明顯過低之瑕疵，而認為以之作為證據應屬適當，
    依刑事訴訟法第159 條之5 規定，本院所引用供述證據及文
    書證據等，均有證據能力。
貳、實體部分：
一、訊據上訴人即被告陳偉婷固坦承其與張勝凱為男女朋友，曾
    任職於宏安公司等情，惟矢口否認有何詐欺取財、行使偽造
    公文書或私文書之犯行，辯稱：「我不認識也沒見過本件被
    害人傅丞德、何麗雪、李開懷，也沒與他們講過任何話，都
    是張勝凱把他做的事情推給我。我的行動電話確實00000000
    00號這個門號，但我跟張勝凱交往期間我有吃精神疾病的藥
    ，副作用是嗜睡，因此白天都在睡覺，晚上才上班，白天是
    否行動電話被張勝凱拿去給其他女性盜用，我不清楚，洵無
    詐欺取財、行使偽造公文書、行使偽造私文書犯行。」云云
    。經查：
  ㈠被告陳偉婷與共犯張勝凱於案發時係男女朋友，並曾任職於
    宏安公司乙節，業據被告陳偉婷於偵查、原審及本院審理時
    供承不諱，另附表一、二、三、四所示之各該款項，除附表
    二編號5 之款項係匯入被告陳偉婷申用之中國信託帳號0000
    00000000號帳戶，其餘均係由各該被害人親手交付張勝凱或
    匯入張勝凱所有上開帳戶，並均由張勝凱提領而出，且張勝
    凱確於犯罪事實一㈣所示時間，以收取押金資料名義交付其
    上有偽造「臺北市殯葬管理處關防」公印文之空白「臺北市
    殯葬管理處遷墓切結書」1 張與告訴人李開懷，嗣告訴人李
    開懷填妥個人資料後，由張勝凱收回切結書；張勝凱並於犯
    罪事實一㈣所示時間將蓋用偽造「王敬民」印文之皇龍公司
    玉石骨灰罐提貨單50張交付予告訴人李開懷等情，業據證人
    張勝凱於原審審理時陳述（見審易字卷第52至56頁、原審卷
    第28頁背面至31、127至130頁）、證人王敬民於原審審理時
    證述明確（見訴字第833號卷第118至121、187至191頁），
    並有告訴人李開懷之郵政跨行匯款申請書4 張（見他字卷第
    8、9頁）、告訴人李開懷之中國信託中壢分行存簿交易明細
    （見他字卷第73至76 頁）、中國信託商業銀行股份有限公
    司104年11月30日中信銀字第10422483956390號函暨張勝凱
    所有上開帳戶102 年5 月1 日至104 年3 月31日存款交易明
    細（見他字卷第100至109 頁）、中國信託商業銀行股份有
    限公司104 年6 月2 日中信銀字第10422483905901號函暨張
    勝凱所有上開帳戶102 年1月1日至104 年5 月31日存款交易
    明細（見警卷第7至17頁）、被害人何麗雪之中國信託銀行
    、華南商業銀行之匯款回條聯及台北富邦銀行匯款委託書共
    5張（見偵卷第45、46頁）、被害人傅承德之台中商業銀行
    匯款申請書回條及中國信託商業銀行提款交易憑證共2 張（
    見偵卷第50頁）、臺北市殯葬管理處104 年6 月22日北市殯
    總字第10430846300 號函（見警卷第25頁）、告訴人李開懷
    提供偽造之臺北市殯葬管理處遷墓切結書（見他字卷第10頁
    ）及偽造之皇龍公司玉石骨灰罐提貨券50張影本（見偵卷第
    105至129頁）在卷可稽，可信為真實。（其中附表二編號5 
    之款項匯入帳戶應為被告陳偉婷申用之中國信託帳號000000
    000000號帳戶，起訴書誤載為張勝凱所有上開帳戶；另起訴
    書所載附表三編號1 、附表四編號1 、4 、5 、6 、9 所示
    交付款項及匯款時間，與卷證資料不符，逕予更正）。
  ㈡證人傅丞德、何麗雪、李開懷遭被告張勝凱、「陳小姐」共
    同詐欺之過程：
  1.證人傅丞德於原審審理時結證稱：「我最早是買過龍巖的生
    前契約，其後有個中華殯葬協會寄給我一些文件，表示可以
    幫我處理手上的生前契約，我有回覆些資料給對方，之後就
    有一些公司開始接觸我。我不清楚被告陳偉婷、張勝凱是怎
    麼取得我的資料，總之就是有一位陳小姐於101 年12月間，
    致電告訴我說，可為我處理手頭持有的骨灰罐及生前契約，
    邀請我至宏安公司詳談，而後我在101 年12月27日前往宏安
    公司，進去公司後陳小姐好像是坐櫃檯，並由自稱業務員的
    張勝凱接待我，他告訴我某個市政府有遷葬無主墳需求，需
    大量骨灰罐，請我另外購買骨灰罐5個，加上我原先已有的
    骨灰罐10個，再與他們手中的骨灰罐湊成30個，即可一併出
    賣予市政府並獲得利潤，我聽信他的話，就在附表一所示時
    間，匯款如附表一所示款項共計15萬元到張勝凱上開帳戶。
    當天張勝凱與我洽談時，並沒有簽立書面文件，都是口頭講
    ，但他有交給我一張他的名片，而我在當下也有將陳小姐的
    聯絡方式也就是00-00000000 號電話抄下來，之後也有收
    到皇龍公司的骨灰罐提貨單5 張。我之後一直問張勝凱何時
    能處理好，而張勝凱有在104 年12月2 日向我表示有一位桃
    園市殯葬科的林小姐可以處理，我有跟她聯絡，但她卻說要
    付保證金，我就掛斷電話，沒有繼續聯絡，當時張勝凱告訴
    我的林小姐的行動電話門號是0000000000號。」等語（見訴
    字第833號卷第74頁背面至79頁）。
  2.證人何麗雪於原審審理時結證稱：「張勝凱於102年1月間，
    致電告訴我說，可為我處理手頭持有的靈骨塔位，邀請我至
    宏安公司詳談時，手中約有40個靈骨塔位。而後我依約前往
    宏安公司，被告張勝凱告訴我臺北市政府有遷葬無主墳計畫
    ，預計有很多無主墳會遷至靈骨塔內，因此需先購置骨灰罐
    ，日後骨灰罐連同靈骨塔位一起出售時，所購入之骨灰罐將
    可獲利，我聽信了他的話，就先在附表二編號1 所示時間，
    匯款9 萬元至張勝凱上開帳戶以購買骨灰罐。其後又有一位
    自稱是臺北市政府殯葬科員工的陳小姐致電告訴我，臺北市
    政府已將遷葬無主墳計畫交予張勝凱的公司，但我先前購買
    的骨灰罐數量不足，需再加購骨灰罐，我又誤信她的話，再
    次於附表二編號2 所示時間，匯款42萬元至張勝凱上開帳戶
    ，其後，張勝凱、陳小姐又陸續致電告訴我之前購買的骨灰
    罐不足，需要更多骨灰罐，還有說張勝凱的公司要將骨灰罐
    售出需繳納所得稅，我也必須支付，我也聽信他們的話，陸
    續於附表二編號3 至5 所示時間，匯款如附表二編號3 至5 
    所示款項至張勝凱、陳小姐指定帳戶，也有收到皇龍公司的
    骨灰罐提貨券15張。但我後來奇怪稅金都給了，怎麼都毫無
    消息，才知道被騙了。」等語（見訴字第833號卷第100頁背
    面至104頁）。
  3.證人李開懷於原審審理時結證稱：「我手頭會有靈骨塔位、
    生前契約及骨灰罐，是陸陸續續購買的。我記得張勝凱於10
    2年5月間，致電告訴我說（惟從下述其交付張勝凱訂金之日
    期為102年4月19日，可見張勝凱致電時間應為102年4月間，
    證人應係口誤），可為我處理手頭持有的骨灰罐，邀請我詳
    談，我就依約至桃園市大溪交流道附近與被告張勝凱碰面，
    當時好像是在張勝凱的車上，由張勝凱告訴我他是宏安公司
    業務員，臺北市政府正進行二重疏洪道遷葬工程，宏安公司
    有參與工程標案，他們知悉我持有骨灰罐30個，因遷葬工程
    需採購大量骨灰罐，建議我可購買骨灰罐，嗣後轉售予政府
    將可獲利，我回去後查過確實有宏安公司這間公司，臺北市
    也確實有遷葬工程，於是就在約2周後的102年4月19日第2次
    碰面時，允諾跟這個案子，在當日交付附表三編號1 所示3 
    萬元予張勝凱充作訂金，並於附表三編號2 所示時間，匯款
    67萬元至張勝凱上開帳戶，並取得皇龍公司的琉璃骨灰罐提
    貨單20張。其後張勝凱又於102 年11月間告訴我骨灰罐需求
    數量有增加，每位客戶需再提供15個骨灰罐，我就再匯款如
    附表四編號1 所示35萬元至張勝凱上開帳戶，並取得骨灰罐
    提貨單10張。之後於102年12月間又有一位自稱是臺北市殯
    葬管理處的陳小姐，告訴我殯葬管理處目前已在審核我的塔
    位及生前契約產品，但因為殯葬管理處需要骨灰罐，要求我
    把塔位換成骨灰罐，並可委託被告張勝凱之公司處理，我就
    又如附表四編號2 所示時間匯款54萬元至被告張勝凱上開帳
    戶，委託其處理此事，而後又取得皇龍公司之琉璃骨灰罐提
    貨單27張。其後被告陳偉婷、張勝凱2 人又陸續致電聯絡我
    ，先後告訴我工程挖出更多無主孤墳，需加量收購骨灰罐，
    且需要再支付押金，又因為琉璃骨灰罐材質不佳，儲放有發
    霉之虞，必須換為材質較好之骨灰罐，因而要繼續跟這個案
    子必須將琉璃骨灰罐升級為玉石骨灰罐，升級需補差價的稅
    額，有客戶撤回資金需補足玉石骨灰罐等理由，要我繼續投
    入資金，我雖然備感無奈，仍一再聽信他們的話，匯款如附
    表四編號3 至16所示款項入張勝凱上開帳戶內。期間張勝凱
    還拿了一張蓋有『臺北市殯葬管理處關防』公印文的空白臺北
    市殯葬管理處遷墓切結書1 張給我，請我填妥個人資料後，
    再由張勝凱收回，說是收取押金的資料，後來發現根本就是
    偽造的，而附表四編號14、15我匯款這2 次取得的皇龍公司
    玉石骨灰罐提貨單共計50張，之後也發現不是皇龍公司開立
    的提貨單。而到後來張勝凱與陳小姐還是遲不結案，又以種
    種名目叫我繼續投入資金，我愈來愈覺得不對勁，就在104
    年5月13日與陳小姐電話聯絡時，自行錄下對話內容以保全
    證據，並在之後持我之前要求陳小姐寄還給我的臺北市殯葬
    管理處遷墓切結書影本去臺北市殯葬管理處求證，才知道這
    一切都是騙局。」等語（見訴字第833號卷第79頁至87頁）
    。
  4.綜觀證人傅丞德、何麗雪、李開懷於原審審理時之上開證述
    ，其等就陳小姐及張勝凱初始如何假意邀約其等洽談交易事
    宜，陳小姐及張勝凱所使用之話術及分工、交付款項之數額
    及方式、以及其後發覺受騙之經過，均能說明詳盡，而上開
    3位被害人受騙過程，雖屬不同詐騙事件，然其等證述遭陳
    小姐及張勝凱詐騙之話術與手法均屬一致，並非無稽，衡諸
    其等與被告、張勝凱均無夙怨，諒無設詞誣攀之理，足見其
    等之證言，皆可採信。
  5.證人傅丞德、何麗雪、李開懷遭被告陳小姐、張勝凱詐騙之
    事實，復有證人李開懷提出，其向張勝凱與陳小姐索回之臺
    北市殯葬管理處遷墓切結書影本，與法務部調查局桃園市調
    查處於桃園市○○區○○路000 巷00號5 樓張勝凱之居所扣得之
    空白臺北市殯葬管理處遷墓切結書，其內容、式樣互核均屬
    一致，有上開李開懷提出之臺北市殯葬管理處遷墓切結書影
    本及扣案之空白偽造臺北市殯葬管理處遷墓切結書在卷可稽
    （見他字卷第10、29頁）。且證人李開懷提出之臺北市殯葬
    管理處遷墓切結書影本，經法務部調查局桃園市調查處函詢
    臺北市殯葬管理處，亦確認並非該處所製作，文件之關防用
    印亦非該處之關防用印，有臺北市殯葬管理處104 年6月22
    日北市殯總字第10430846300 號函附卷可稽（見警卷第25頁
    ）。足見證人傅丞德、何麗雪、李開懷陳述其等遭張勝凱與
    陳小姐以虛捏遷葬無主墳計畫需骨灰罐之商機詐騙，並非捏
    造。
  6.又證人李開懷於104 年5 月13日就其致電門號0000000000號
    與陳小姐對話錄音蒐證之錄音譯文，其對話略以：「李：陳
    小姐，我還是要請妳把我應該繳的數量，正確的數量告訴我
    。陳：就25個啊。李：我說總數啦。陳：那個資料已經在審
    核部門了，我還要去跟審核部門調閱。李：妳自己也應該有
    記錄吧？陳：我這邊資料都已經送出去了。李：我要算一下
    ，因為那個總量跟差價跟妳不要有落差。陳：不會有落差，
    就是差25個。李：萬一我加起來又有差，你們又把我弄什麼
    狀況。陳：不會啦，這你放心，審核部門他們都審核過了，
    就確定差這25個。李：那些琉璃罐呢？陳：琉璃罐都算在裡
    面啦。李：我實在很不放心，你們這樣加加減減…跟我有落
    差。陳：不會啦，審核部門他們都審核過了，就確定這25個
    。李：因為你過去這樣跟我講，很多地方我都不知道怎麼相
    信你們。李：你說的審核是誰在審核？陳：我們自己有審核
    部門。李：實在很讓人擔心啦。陳：你不用擔心啦，審核部
    門都審核過了，就只剩下這25個而已，如果說今天還沒到審
    核部門的話，我也不敢跟你確認。李：到後來妳又跟我翻盤
    怎麼樣的。陳：不會啦，他們就是跟我確定25個我要怎麼跟
    你翻盤，200是後來多出來我也沒辦法幫你加進去啊。李：
    我是怕我最後交出來了，但是跟你又對不起來。陳：不會啦
    ，審核部門都審核過了。李：再來，確定是要撥款了嗎？確
    定是什麼時候？六月嗎？陳：當然啦，對啊。李：那萬一又
    沒有呢？又落空了呢？妳要怎麼說？陳：你只要數量對，就
    是跟著他們一起六月啊。李：真的都六月嗎？真的有這麼多
    的客戶嗎？陳：都是六月啊。李：妳那個是誰撥款？陳：就
    政府這邊啊。李：政府還是公司？公司的工程款？陳：不是
    ，是政府這邊，我們跟他們請款之後，然後把款項撥給你們
    ，你不用怕會跑掉。李：我是怕後面又跟妳講的不一樣，又
    落空了…會不會等到六月又沒有了。陳：不會啦。李：妳們
    要怎麼撥款？撥款的程序怎麼樣？陳：現在撥款的程序，就
    是你們當初的，你們正常送進來的時候，我就依這個順序，
    像你，你已經是最後一個撥款。李：最後一個要等到什麼時
    候？陳：總共36個人，扣掉假日，就這樣算下去。陳：就大
    概一個月多，不到一個月半。李：那是我們過去辦呢，還是
    你來這邊找我？陳：看你們是要過來這邊領台支本票，還是
    要我們幫你代領送過去都可以。李：那妳要一個一個聯絡是
    不是？陳：沒有啊，就是他們之前已經都談好啦。李：不要
    又跳票啦，你們這個，這樣的處理方式，有些讓人擔心。陳
    ：你想太多了。李：你講到要做到，不然我一定會追究，不
    要下個月又找不到人。」等語，亦可佐證張勝凱與陳小姐確
    有以虛捏政府遷葬無主墳計畫需骨灰罐之商機對其施以詐術
    無訛。
  ㈢證人傅丞德、何麗雪、李開懷等所稱之陳小姐或林小姐，確
    為被告陳偉婷：
  1.告訴人李開懷提出其要求「陳小姐」在104 年1 月間寄還予
    其之臺北市殯葬管理處遷墓切結書影本之宅急便託運單，該
    託運單上收件人為「李開懷」，寄件人地址為「台北市殯葬
    管理處」，寄件人簽名為「陳小姐」，所留手機門號為0000
    000000號，且張勝凱向證人傅丞德所稱之殯葬處「林小姐」
    ，依證人傅丞德所述，行動電話門號亦為0000000000號，而
    經調閱申登人資料，上開門號申請人即為被告陳偉婷，有上
    開託運單、通聯調閱查詢單存卷可查（見偵卷第38頁、警卷
    第20頁）。可見證人傅丞德、何麗雪、李開懷等人所稱之陳
    小姐或林小姐係以被告陳偉婷使用之行動電話門號對其等行
    騙無訛。
  2.證人王敬民於偵查及原審審理時結證稱：「我與被告陳偉婷
    是生意上的關係，她是我以前廠商的業務，後來自己出來做
    老闆，會來找我拿貨。被告陳偉婷是拿生前契約與骨灰罐提
    貨單，各種材質的骨灰罐提貨單都有拿過，我們公司是只要
    骨灰罐提貨單上有公司鋼印及公司大小章就可以提貨。證人
    傅丞德、何麗雪提出的骨灰罐提貨單，經我辨識都是我們公
    司的提貨單沒錯，證人李開懷提出的骨灰罐提貨單，其中如
    偵字22070號卷第91至104頁反面的提貨單37張，是我們公司
    的提貨單無誤，但如偵字22070 號卷第105至129頁反面的提
    貨單50張，經我辨識蓋的『王敬民』小章就不是我的印章，我
    記得被告陳偉婷來跟我拿過內容空白尚未蓋上我的小章的提
    貨單50張，說是要拿樣本讓顧客看，我就先借她，但她後來
    也一直沒有還我。我跟張勝凱大概就是見過1 、2 次面，怎
    麼會見面忘記了，被告陳偉婷來皇龍公司找我時，都說是張
    勝凱開車載她來，因為皇龍公司附近不好停車。我記得在10
    4 年11月2日經臺灣桃園地方法院檢察署檢察事務官詢問完
    案情後，被告陳偉婷還以門號0000000000號行動電話撥打我
    使用的門號0000000000號行動電話聯絡我，說會把那50張偽
    造的提貨單用每張5000元的價錢補償給我，請我幫她跟偵查
    機關說提貨單上的『王敬民』小章是真的，我直接告訴她我不
    可能幫這個忙。」等語（見他字卷第92、93頁；訴字卷第83
    3號卷第118至 121頁)。且經調閱被告申辦使用之門號00000
    00000號行動電話通聯紀錄，該電話於104 年11月2 日下午5
     時10分許確有撥打證人王敬民使用之門號0000000000號行
    動電話並通話達525 秒之紀錄，此亦有被告陳偉婷之通聯紀
    錄存卷可憑（見偵卷第201頁背面），且證人王敬民與陳偉
    婷僅為一般生意上關係，與其並無怨隙仇恨，並無刻意為不
    實陳述構陷陳偉婷之必要，應認其證述之情節可信性高，則
    如被告陳偉婷、張勝凱並無上述行騙事實，陳偉婷又何必致
    電證人王敬民並以金錢為餌唆使證人王敬民為虛偽陳述？顯
    見證人王敬民所證情節，確屬事實。
  3.證人張勝凱於原審審理時結證稱：「我去宏安公司上班是被
    告陳偉婷帶我去的，她負責扮演之前開庭時各該被害人所述
    陳小姐的角色，被害人傅丞德、何麗雪及告訴人李開懷匯款
    的資金都是我去提領後交付與被告陳偉婷，門號0000000000
    號行動電話都是被告陳偉婷一個人使用，我使用我自己的行
    動電話，不會去使用她的行動電話。」等語（見原審卷第18
    2至186頁）。證人張勝凱與被告陳偉婷在本案屬共犯關係，
    且從證人張勝凱於原審審理時推稱其向不同被害人推介不存
    在之遷葬無主墳計畫商機，係因遭被告陳偉婷蒙在鼓裡云云
    ，亦可見其在本案與被告陳偉婷確有高度利害衝突關係，但
    如前所述，被害人傅丞德、何麗雪及告訴人李開懷指稱與其
    等聯繫之陳小姐或林小姐，使用之門號既均為被告陳偉婷所
    使用之行動電話門號，且行動電話本身本具有高度屬人性，
    尤以當前行動電話門號申辦容易，費用不高，社會上幾乎人
    手一支，證人張勝凱更無何理由需特別以被告陳偉婷之行動
    電話作為犯罪使用。再由告訴人李開懷提出其於104 年5月1
    3日就其致電門號0000000000號與陳小姐對話錄音蒐證之錄
    音譯文可知，該次通話係告訴人李開懷主動致電，如依被告
    陳偉婷所辯，其使用之行動電話門號係遭張勝凱與其他不詳
    之人盜用，則張勝凱與該不詳之人顯然需長期控制被告陳偉
    婷本人使用之行動電話門號，方可能在被害人因遷葬無主墳
    商機事由與其等聯繫時，不至因行動電話恰在使用人即被告
    陳偉婷之手而事跡敗露，惟衡諸常理，證人張勝凱與該不詳
    之人縱需使用他人行動電話門號以掩飾犯罪，亦僅需購買市
    面上常見之人頭卡、外勞卡即可達成目的，豈有甘冒可能事
    跡敗露之高度風險盜用被告陳偉婷使用之行動電話門號行騙
    之理？是證人張勝凱陳述其所為均係遭被告陳偉婷蒙在鼓裡
    云云，雖係卸責之詞而不足取，但其證述被告陳偉婷即為被
    害人傅丞德、何麗雪與告訴人李開懷所述之陳小姐乙節，應
    屬真實。
  4.至原審向衛生福利部桃園療養院函調被告陳偉婷之病歷資料
    ，雖顯示被告陳偉婷確於102 年1 月21日至105 年4 月6日
    間陸續因焦慮症至該院所就診，醫師亦有依被告陳偉婷之病
    況開立抗憂鬱藥物，有衛生福利部桃園療養院108 年7 月
    18日桃療一般字第1080005247號函及所附被告陳偉婷病歷資
    料影本存卷可參（見原審卷第229至258 頁），且證人張勝
    凱於原審審理時亦證述：「被告陳偉婷吃藥的副作用是會一
    直睡。」等語（見原審卷第181 頁）。惟抗憂鬱症藥物之副
    作用，依社會一般經驗僅係服藥者會嗜睡而已，與高劑量之
    安眠藥會導致服用後全然不醒人事尚有差異，且亦不可能終
    日不醒人事，自不得僅以被告陳偉婷服用抗憂鬱藥物乙事，
    即推斷其不可能實行本件犯行。 
  5.另本件告訴人李開懷提出之其與陳小姐之對話錄音，經原審
     依職權送請法務部調查局進行聲紋鑑定，雖經法務部調查
    局以108年6月3日調科參字第10803232670 號函及附件回復
    稱：本案待鑑之譯文所載「李開懷提供2015/05/13與陳偉婷
    0000000000對話錄音」之「陳」聲音，因錄音品質不佳，致
    聲紋共振峰（Formant ）頻譜特徵模糊（如附件聲紋頻譜所
    示），不符聲紋鑑定條件，歉難進行聲紋鑑定等語，有上開
    函文及附件在卷可考（見原審卷第213至216 頁），然經原
    審當庭勘驗上開錄音，錄音中之陳小姐聲音與被告陳偉婷之
    聲音互核既無不合，且被告陳偉婷即為被害人傅丞德、何麗
    雪與告訴人李開懷所述之陳小姐乙節，復有上述證據可共同
    佐證，其犯罪事證仍屬明確，尚不能以無從比對聲紋，為對
    被告陳偉婷有利之認定。
  6.另證人傅丞德於原審審理時固證述：「我到宏安公司時有見
    到電話中那位陳小姐，她是坐櫃台，但我沒有印象是否是法
    院提示的他字卷第57頁照片中的被告陳偉婷。」等語（見訴
    字第833號卷第76頁背面、77頁），但依證人傅丞德之證述
    ，其至宏安公司時，既主要由張勝凱向其推介商機，被告陳
    偉婷僅係坐櫃台，則其未能在事隔4 年後之審理程序中憶起
    當時僅匆匆一瞥之被告陳偉婷長相，誠屬事理之常，亦不能
    因此遽為對被告陳偉婷為有利認定。
  ㈣綜上所述，被告陳偉婷所辯其非張勝凱之共犯，與本件詐欺
    無涉云云，要屬事後卸責之詞，殊無足採。被告陳偉婷與男
    友張勝凱先以不詳方式得悉證人傅丞德、何麗雪、李開懷各
    自有骨灰罐、靈骨塔位及生前契約等殯葬相關商品，即利用
    其等亟欲脫手售出之心態，由張勝凱以宏安公司業務員身分
    與證人傅丞德、何麗雪、李開懷接洽，陳偉婷則或以宏安公
    司職員身分，或以虛捏之殯葬管理處陳小姐身分，共同向其
    等虛捏不存在之遷葬無主墳計畫此一商機，待其等受騙上當
    後，再以種種虛捏之託詞，輔以偽造不實之臺北市殯葬管理
    處遷墓切結書此一公文書，及偽造不實之皇龍公司玉石骨灰
    罐提貨單50張此等私文書而對證人李開懷行使之，以上述方
    式向其等詐取財物，事證明確。被告陳偉婷之詐欺取財4 次
    及偽造公文書、行使偽造私文書1次等犯行，均堪認定，皆
    應予依法論科。
二、論罪之說明：
  ㈠被告陳偉婷犯本件犯罪事實一㈠、㈡、㈢行為後，刑法第339 條
    業經修正公布。修正前刑法第339 條規定為：「意圖為自己
    或第三人不法之所有，以詐術使人將本人或第三人之物交付
    者，處5 年以下有期徒刑、拘役或科或併科1 千元以下罰金
    。以前項方法得財產上不法之利益或使第三人得之者，亦同
    。」，與修正後刑法第339 規定：「意圖為自己或第三人不
    法之所有，以詐術使人將本人或第三人之物交付者，處5 年
    以下有期徒刑、拘役或科或併科50萬元以下罰金。以前項方
    法得財產上不法之利益或使第三人得之者，亦同。」，經比
    較其新舊法結果，修正後刑法第339 條第1項之規定並非較
    有利於被告，故本案就被告陳偉婷所為犯罪事實一㈠、㈡、㈢
    之犯行，應適用修正前刑法第339 條規定處斷。
  ㈡核被告陳偉婷所為，就犯罪事實一㈠、㈡、㈢部分，均係犯修正
    前刑法第339 條第1 項之詐欺取財罪。就犯罪事實一㈣部分
    ，係犯刑法第339 條第1 項之詐欺取財罪、同法第216 條、
    第211 條之行使偽造公文書罪及同法第216 條、第210 條之
    行使偽造私文書罪。被告陳偉婷與其共犯張勝凱就犯罪事實
    一㈣之偽造「臺北市殯葬管理處關防」公印文、偽造「王敬
    民」印章及印文之行為，均為其等偽造公文書及私文書之部
    分行為，另其等偽造公文書、私文書之低度行為復為行使偽
    造公文書、私文書之高度行為所吸收，皆不另論罪。
  ㈢被告陳偉婷與其共犯張勝凱以犯罪事實一㈠至㈣所示話術前後
    多次詐騙被害人傅丞德、何麗雪、告訴人李開懷，致使被害
    人傅丞德、何麗雪、告訴人李開懷多次交付財物，各係基於
    單一犯意而密切接續為詐欺取財犯行，應包括於一行為予以
    評價，而分別論以接續犯之一罪。
  ㈣被告陳偉婷與其共犯張勝凱所犯如犯罪事實一㈣所示之行使偽
    造公文書及私文書犯行，目的均在以其為手段向告訴人李開
    懷詐取財物，本質為整體詐欺犯罪之部分行為，應認係以一
    行為而觸犯上開數罪名，應從一重之行使偽造公文書罪處斷
    。
  ㈤被告陳偉婷與其共犯張勝凱就犯罪事實一㈠至㈣之4次犯行，犯
    意各別，行為互殊，應予分論併罰。其等就上開各該犯行，
    均有犯意聯絡及行為分擔，各應依刑法第28條規定，論以共
    同正犯。
  ㈥另103 年6 月20日修正施行之刑法，雖增訂第339 條之4第1 
    項第1 款，冒用政府機關或公務員名義詐欺者，為加重詐欺
    罪，處1 年以上7 年以下有期徒刑，得併科100 萬元以下罰
    金。惟被告陳偉婷於102 年11、12月，雖一度表示其為臺北
    市殯葬管理處人員，在修正刑法施行後，被告陳偉婷僅稱其
    為臺北市殯葬管理處陳小姐，並未利用政府機關或公務員之
    名義行使公權力，故有關犯罪事實一㈣部分，尚不能以加重
    詐欺罪相繩，附此敘明。
  ㈦至公訴意旨就被告陳偉婷、張勝凱詐欺告訴人李開懷犯行部
    分，認應各以附表三編號1 至2 所示詐欺行為、附表四編號
    1至10所示詐欺行為、附表四編號11至16所示詐欺行為屬基
    於單一之犯意，於密切接近之時間實施，而分屬接續犯之一
    罪。然附表四編號1 至16所示詐欺犯行既係被告陳偉婷與共
    犯張勝凱於102 年11月8 日起，再以臺北市政府挖出更多無
    主墳，骨灰罐需求增加，需再補足骨灰罐、升級骨灰罐或補
    繳相關投資附隨費用之同一事由，詐騙告訴人李開懷使其加
    碼投資，並共計向告訴人李開懷詐得1268萬4000元，應可認
    被告陳偉婷與共犯張勝凱仍係基於同一犯意，接續向告訴人
    李開懷行詐，是就附表四所示各該詐欺行為，應僅論以接續
    之一行為已足，公訴意旨就此部分認定尚有未恰，附此敘明
    。
三、維持原判決及駁回上訴之理由：
  ㈠原審以被告陳偉婷犯罪事證明確，據以論罪科刑，並審酌其
    年富力強，卻不思以正當管道賺取財物，反以上揭種種話術
    ，向被害人傅丞德、何麗雪、告訴人李開懷詐取財物，其中
    甚至進而以行使偽造公文書、行使偽造私文書之手段向告
    訴人李開懷詐取財物，行徑實屬惡劣，除幸因被害人傅丞德
    及時查覺受騙，所受損失尚非甚鉅外，被害人何麗雪受騙金
    額高達156 萬1800元，告訴人李開懷受騙金額總計更高達13
    38萬4000元，所受損害均屬嚴重，且被告陳偉婷於犯後迄今
    仍未能坦承犯行，亦未能賠償被害人傅丞德、何麗雪、告訴
    人李開懷分毫損失，反一再飾詞狡辯，犯後態度亦難認良好
    ，尤以被告陳偉婷為犯罪事實一㈣犯行期間，其已因涉犯與
    本案手法相近之骨灰罐及靈骨塔位詐欺案件經臺灣宜蘭地方
    檢察署檢察官提起公訴，由臺灣宜蘭地方法院審理中，仍
    不知收束行止，持續為犯罪事實一㈣犯行，行徑更屬惡劣，
    並兼衡被告陳偉婷教育程度為國中畢業，家庭經濟狀況為小
    康等一切情狀，就犯罪事實一㈠、㈡、㈢、㈣所示之罪，分
    別量處如有期徒刑4月（如易科罰金，以1千元折算1日）、1
    年4 月、7 月、3 年3 月，並就犯罪事實一㈡、㈢、㈣所示之
    不得易科罰金之宣告刑，定其應執行有期徒刑4 年8 月；復
    就沒收說明：1.被告陳偉婷行為後，於104 年12月30日、10
    5 年6 月22日修正公布之刑法業於105 年7 月1 日施行，本
    次修法確認沒收為刑法所定刑罰及保安處分以外之法律效果
    ，具有獨立性，並非刑罰，自無罪刑法定原則之適用與適用
    行為時法之必然性，且修正施行後刑法第2 條第2 項並明定
    「沒收、非拘束人身自由之保安處分適用裁判時之法律」，
    而該條項乃規範犯罪行為人行為後，關於沒收、非拘束人身
    自由保安處分之法律變更所生新舊法律適用之準據法，其條
    文雖經修正，惟尚無新舊法比較之問題，是以就沒收部分，
    應逕行適用裁判時之現行刑法相關規定；2.按共同正犯之犯
    罪所得，沒收或追徵，應就各人所分得之數額分別為之；先
    前對共同正犯採連帶沒收犯罪所得之見解，已不再援用及供
    參考，最高法院104 年第13次刑事庭會議決議意旨可資參照
    ；另按共同正犯供犯罪或預備犯罪所用之物，必須屬於被告
    所有，或被告有事實上之處分權時，始得在該被告罪刑項下
    諭知沒收；至於非所有權人，又無共同處分權之共同正犯，
    無庸在其罪刑項下諭知沒收，最高法院107 年第5 次刑事庭
    會議決議亦同此旨；3.未扣案被告陳偉婷與共犯張勝凱所為
    如犯罪事實一㈠犯行詐得之犯罪所得15萬元，如犯罪事實一㈡
    犯行詐得之犯罪所得156 萬1800元，如犯罪事實一㈢犯行詐
    得之犯罪所得70萬元，如犯罪事實一㈣犯行詐得之犯罪所得1
    268萬4000元，屬被告陳偉婷及張勝凱因共同犯罪所取得之
    財物，且既經張勝凱交付與被告陳偉婷，被告陳偉婷就上開
    不法所得自有處分權限，依上揭說明及刑法沒收新制之立法
    本旨，應依刑法第38條之1 第1 項前段規定，就未扣案且尚
    未實際發還被害人傅丞德、何麗雪、告訴人李開懷之上開犯
    罪所得宣告沒收；並適用刑法第38條之1 第3 項規定，諭知
    於全部或一部不能沒收或不宜執行沒收時，追徵其價額；4.
    未扣案被告陳偉婷、張勝凱偽造並交付告訴人李開懷填寫後
    取回之臺北市殯葬管理處遷墓切結書1 紙，為其等為犯罪事
    實一㈣犯行所用之物，且為被告陳偉婷、張勝凱所有，被告
    陳偉婷自有處分權限，應依刑法第38條第2 項前段規定宣告
    沒收，並依同條第4 項規定，併宣告於全部或一部不能沒收
    或不宜執行沒收時，追徵其價額；而偽造之臺北市殯葬管理
    處遷墓切結書既經沒收，當兼括其上偽造之「臺北市殯葬管
    理處關防」之公印文，偽造之公印文自毋庸重複諭知沒收。
    又該等經偽造之公印文，無從確認係以電腦列印或係以印章
    蓋用，參以現今電腦影像科技發達，偽造該等公印文未必須
    先偽造印章，方得製作公印文，亦無證據顯示有該等偽造之
    印章存在，不予宣告沒收；5.另告訴人李開懷提出經盜蓋「
    王敬民」印文之皇龍公司玉石骨灰罐提貨單50張，為告訴人
    李開懷所有，而上開提貨單50張上之偽造「王敬民」印文，
    依刑法第219 條規定本應宣告沒收，惟上開偽造之印文，業
    於張勝凱被訴案件之確定判決宣告沒收，且已據執行檢察官
    執行沒收在案，對上開印文自無再重複諭知沒收之必要；6.
    至上開提貨單既係被告陳偉婷以提供樣本之名向王敬民索取
    ，其上偽造之「王敬民」印文應係被告陳偉婷嗣後偽刻「王
    敬民」之印章後盜蓋無訛，上開偽造之印章雖於張勝凱被訴
    案件之確定判決中宣告沒收，但既仍未經執行檢察官實際以
    命令執行沒收，仍應依刑法第219 條規定宣告沒收；7.扣案
    空白之臺北市殯葬管理處遷墓切結書1 張，既非被告陳偉婷
    ；張勝凱有權製作，雖無證據證明與本案犯行有關，然顯係
    其等預備供日後之詐欺取財犯罪所用之物，本應依刑法第38
    條第2 項規定宣告沒收，惟上開扣案物業於張勝凱被訴案件
    之確定判決宣告沒收，且已據執行檢察官以命令執行沒收，
    自不得對上開扣案物重複諭知沒收；8.被告陳偉婷係以門號
    0000000000號行動對證人傅丞德、何麗雪、李開懷為犯罪事
    實一㈠、㈡、㈣之犯行，業據證人傅丞德、何麗雪、李開懷於
    原審審理時證述明確，上開門號之行動電話（含SIM 卡）雖
    未扣案，因無刑法第38條之2 第2 項所定「過苛之虞」、「
    欠缺刑法上之重要性」、「犯罪所得價值低微」或「為維持
    受宣告人生活條件之必要」情形，且雖前於張勝凱被訴案件
    之確定判決中宣告沒收，但既仍未經執行檢察官實際以命令
    執行沒收，仍應依刑法第38條第2 項前段規定宣告沒收，並
    依同條第4 項規定，併宣告於全部或一部不能沒收或不宜執
    行沒收時，追徵其價額。復依同法第40條之2第1 項規定，
    與前揭沒收之宣告並執行之；9.扣案其餘物品，尚無證據證
    明與本案有關，不予宣告沒收。
  ㈡經核原判決認事用法均無違誤，量刑亦屬妥適。被告陳偉婷
    猶執陳詞上訴，辯稱：「被害人、證人都說不認識伊，也沒
    有跟伊接洽，伊只是拿張勝凱給伊的錢去買骨灰罐，而否認
    犯行。」等語，指摘原判決不當，然本件經原判決逐一剖析
    ，並就卷內證據資料參互審酌，且被告陳偉婷確與張勝凱共
    同以上開話語詐騙如附表一至四所示之被害人購買骨灰罐並
    詐得共1500餘萬之金額，而確有詐欺取財、行使偽造公文書
    、行使偽造私文書等犯行，業據本院認定如前，故被告陳偉
    婷未提新事證之上訴為無理由，應予駁回。
據上論斷，應依刑事訴訟法第368 條，判決如主文。
中    華    民    國    109   年    1     月    8     日
                  刑事第十七庭  審判長法  官  鄭水銓
                                      法  官  鍾雅蘭
                                      法  官  黃雅芬
以上正本證明與原本無異。
偽造文書部分如不服本判決，應於收受送達後10日內向本院提出
上訴書狀，其未敘述上訴之理由者並得於提起上訴後10日內向本
院補提理由書（均須按他造當事人之人數附繕本）「切勿逕送上
級法院」。
詐欺取財部分不得上訴。
                                      書記官  鄭雅云
中    華    民    國    109   年    1     月    8     日
附錄：本案論罪科刑法條全文
修正前刑法第339 條第1 項：
意圖為自己或第三人不法之所有，以詐術使人將本人或第三人之
物交付者，處五年以下有期徒刑、拘役或科或併科一千元以下罰
金。

刑法第216 條：
行使第二百一十條至第二百一十五條之文書者，依偽造、變造文
書或登載不實事項或使登載不實事項之規定處斷。

刑法第211 條：
偽造、變造公文書，足以生損害於公眾或他人者，處一年以上七
年以下有期徒刑。

刑法第210 條：
偽造、變造私文書，足以生損害於公眾或他人者，處五年以下有
期徒刑。

刑法第339 條第1 項：
意圖為自己或第三人不法之所有，以詐術使人將本人或第三人之
物交付者，處五年以下有期徒刑、拘役或科或併科五十萬元以下
罰金。

附表一：（時間：民國）
編號 匯  款  時  間 匯款金額（新臺幣） 匯入帳戶 原判決主文 本院判斷 1 101年12月28日 12萬元 被告張勝凱申用之中國信託銀行羅東分行帳號00000000 00000000號帳戶 陳偉婷共同犯詐欺取財罪，處有期徒刑肆月，如易科罰金，以新臺幣壹仟元折算壹日。未扣案犯罪所得新臺幣拾伍萬元沒收，於全部或一部不能沒收或不宜執行沒收時，追徵其價額。未扣案門號○○○○○○○○○○號SIM 卡壹張及配用之行動電話壹支沒收，於全部或一部不能沒收或不宜執行沒收時，追徵其價額。 上訴駁回 2 102年1月3日 3萬元 同上   以上匯款計15萬元。      

附表二：
編號 匯  款  時  間 匯款金額（新臺幣） 匯入帳戶 原判決主文 本院判斷 1 102年1月30日  9萬元 被告張勝凱申用之中國信託銀行羅東分行帳號00000000 00000000號帳戶 陳偉婷共同犯詐欺取財罪，處有期徒刑壹年肆月。未扣案犯罪所得新臺幣壹佰伍拾陸萬壹仟捌佰元沒收，於全部或一部不能沒收或不宜執行沒收時，追徵其價額。未扣案門號○○○○○○○○○○號SIM卡壹張及配用之行動電話壹支沒收，於全部或一部不能沒收或不宜執行沒收時，追徵其價額。 上訴駁回 2 102年2月27日 42萬元 同上   3 102年3月22日 22萬5,000元 同上   4 102年4月17日 40萬元 同上   5 102年5月29日 42萬6,800元 被告陳偉婷申用之中國信託帳號00000000 0000號帳戶   以上匯款計156萬1,800元。      

附表三：
編號 詐  騙  時  間 詐騙金額（新臺幣） 金錢交付方式 原判決主文 本院判斷 1 102 年4 月19日  3 萬元 面交張勝凱 陳偉婷共同犯詐欺取財罪，處有期徒刑柒月。未扣案犯罪所得新臺幣柒拾萬元沒收，於全部或一部不能沒收或不宜執行沒收時，追徵其價額。     上訴駁回 2 102 年5 月10日  67萬元 匯入被告張勝凱申用之中國信託銀行羅東分行00000000 00000000號帳戶   合計詐騙70萬元。      

附表四：
編號 匯  款  時  間 匯款金額（新臺幣） 匯入帳戶 原判決主文 本院判斷 1 102 年11月8日  35萬元 匯入被告張勝凱申用之中國信託銀行羅東分行00000000 00000000號帳戶 陳偉婷共同犯行使偽造公文書罪，處有期徒刑參年參月。未扣案犯罪所得新臺幣壹仟貳佰陸拾捌萬肆仟元沒收，於全部或一部不能沒收或不宜執行沒收時，追徵其價額。未扣案陳偉婷、張勝凱偽造並交付李開懷填寫後取回之「臺北市殯葬管理處遷墓切結書」壹紙、門號○○○○○○○○○○號SIM 卡壹張及配用之行動電話壹支均沒收，於全部或一部不能沒收或不宜執行沒收時，追徵其價額。偽造之「王敬民」印章壹顆沒收。 上訴駁回 2 102年12月12日  54萬元 同上   3 103年1月10日  30萬元 同上   4 103 年6 月3 日  17萬5,000元 同上   5 103 年6 月25日  26萬元 同上   6 103 年7 月20日  40萬元 同上   7 103年8月18日  40萬元 同上   8 103年9月19日  96萬8,000元 同上   9 103 年10月4日  45萬元 同上   10 103年10月19日 126萬1,000元 同上   11 103年11月27日 120萬元 同上   12 103年12月4日  18萬元 同上   13 103年12月24日 180萬元 同上   14 104年1月17日 200萬元 同上   15 104年2月6日 200萬元 同上   16 104年3月17日  40萬元 同上   合計匯款1,268 萬4,000 元。